臺灣高等法院刑事判決　　　　　　　　　　　　　九十一年度上易字第一四三九號
　　上　訴　人　臺灣桃園地方法院檢察署檢察官
　　上　訴　人
　　即　被　告　己○○
　　被　　　告　戊○○
　　　　　　　　丁○○
　　　　　　　　丙○○
　　　　　　　　甲○○
　　　　　　　　辛○○
　　　　　　　　庚○○
　　　　　　　　乙○○○
右上訴人因被告賭博案件，不服臺灣桃園地方法院九十年度易字第一七七七號，中華
民國九十年十二月二十五日第一審判決（起訴案號：臺灣桃園地方法院檢察署九十年
度偵字第八四０四號）提起上訴，本院判決如左：
   主  文
原判決關於己○○部分撤銷。
己○○無罪。
其餘上訴駁回。
   理  由
一、公訴意旨略以：林正彬 (另由原審併案審理）在桃園縣桃園市○○路四三０號一
    樓公眾得出入之場所，經營「鉅龍電子遊戲場」，擺設電動賭博機具，計有「雙
    魚座ＰＫ」三十七台、「輪盤六人座」一台、「跑馬台」一台及「賓果行星」一
    台，與不特定之賭客賭博財物，其賭博方式為：先由賭客以一千元開一千分，供
    賭客與機具對賭，賭輸時分數被機台吃掉，若賭贏則洗分後，以一分兌換現金一
    元或開分券之比例，通知店內人員將賭客洗分所得之現金放置於廁所旁之檳榔盒
    內，由賭客自行取走或在辦公室交付。被告己○○、甲○○、辛○○、庚○○、
    戊○○、丁○○、丙○○、乙○○○等人於九十年五月二十一日在該處賭博財物
    ，當場為警查獲，因認被告等人涉有刑法第二百六十六條第一項賭博罪嫌。
二、按犯罪事實應依證據認定之，無證據不得推定其犯罪事實。又不能證明被告犯罪
    者，應諭知無罪之判決，刑事訴訟法第一百五十四條、第三百零一條第一項分別
    定有明文。又事實之認定，應憑證據，如未能發現相當證據，或證據不足以證明
    ，自不能以推測或擬制之方法，為裁判基礎，最高法院四十年台上字第八六號著
    有判例可資參照。
三、被告戊○○、丙○○、甲○○、辛○○、庚○○、乙○○○經合法傳喚未到庭辯
    解，渠等於偵訊時均否認有何賭博情事，被告丙○○於警偵訊中辯稱：當日係進
    去借廁所，不知道如何玩等語；被告戊○○辯稱：伊當時坐在雙魚座第四十八台
    ，是伊先生王錦堂在玩，伊沒有玩等語；被告甲○○辯稱：伊是跟辛○○去那邊
    看看，因為有朋友告訴我說那邊可以玩，一進去他們就拿蘆筍汁請伊喝，伊本來
    是要玩撲克牌，但還沒有玩就被抓到了，伊第一次去，所以不知道他們的規矩等
    語；被告辛○○辯稱；伊隔天要結婚，前兩天從花蓮上來找甲○○等人，甲○○
    和伊就到遊戲場要去找王的朋友，結果才進去警察來了，就叫伊等到二邊坐下，
    伊根本就沒有玩等語；被告庚○○辯稱：伊是去找朋友張春生，先約在門口，然
    後去吃個東西，大約九點多進去，我就坐在他旁邊，我都沒有玩等語；被告乙○○○辯稱：伊當日與先生江政雄一起去，在旁邊睡覺沒有賭玩等語；被告己○○
    辯稱：有人送我幾張遊樂場的開分券，遊樂場裡有供應茶水、香菸，我是去那裡
    消磨時間等語；被告丁○○辯稱：當天伊到該處去等朋友，並沒有開分等語。查
    本件公訴人認被告己○○、甲○○、辛○○、庚○○、戊○○、丁○○、丙○○
    、乙○○○等八人涉犯刑法第二百六十六條第一項前段之賭博罪嫌，無非係以共
    同被告黃俊立、楊文志於警訊及偵查中之供詞為主要憑據，然共同被告黃俊立於
    警訊中僅泛稱在場有二十三位客人，而未具體指明何人為賭玩者或觀看者，更未
    指認前述除被告己○○外之七名被告確實有在賭玩賭博機具；共同被告張春生於
    原審審理中亦陳稱：庚○○當天沒有玩，我有玩，以前我們二人是住在隔壁，是
    我爸爸託庚○○來叫我回去，我就請她在旁邊吃個飯，然後又進去打等語（見原
    審卷第一四六頁）；共同被告江政雄於原審審理陳稱：伊太太乙○○○沒有玩，
    她只是跟我去看，坐在我旁邊而等語（見原審卷第一四八頁）。且依偵卷所附之
    違反社會秩序維護法案件現場記錄記載被告丙○○係「在場」，而非正在賭玩機
    具（見偵查卷第八八頁）。另詳查本案之卷證資料均未發現有任何指證被告甲○○、辛○○、庚○○、戊○○、丁○○、丙○○、乙○○○有在現場賭玩賭博機
    具，更遑論有人指證渠等七人有何退幣、洗分以兌換現金之情事。至被告己○○
    雖自承有在店內打電動玩具，惟堅詞否認有退幣、洗分以兌換現金等賭博情事，
    且根據卷內資料並未發現被告己○○有上述行為，而前述之遊藝場乃一合法登記
之公共場所，如僅單純把玩電動玩具而不涉洗分要求兌換現金等賭博行為，即難
    以賭博罪相繩。此外，復查無其他積極證據足資證明被告己○○、甲○○、辛○○、庚○○、戊○○、丁○○、丙○○、乙○○○有何賭博犯行，被告等犯罪尚
    屬不能證明，揆諸前開規定，原審為被告甲○○、辛○○、庚○○、戊○○、丁○○、丙○○、乙○○○等人無罪之諭知，核無不合。公訴人就此部分上訴意旨
    猶執陳詞，以鉅龍電子遊戲場戲採嚴格會員制，苟非會員無法進入，被告等辯詞
    均係卸責之詞，臆斷被告等仍有賭博行為，指摘原判決不當，非有理由，上訴應
    予駁回。另原審未予詳查被告己○○犯罪事實，遽以論罪科刑，尚有未合，被告
    己○○提起上訴，否認犯罪，為有理由，應由本院將原判決關於被告己○○部分
    撤銷，另為被告己○○無罪之諭知。
四、被告戊○○、丙○○、甲○○、辛○○、庚○○、乙○○○經本院合法傳喚，無
    正當理由不到庭，爰不待其陳述，逕行判決。
據上論斷，應依刑事訴訟法第三百六十八條、第三百六十九條、三百六十四條、第三
百零一條第一項、第三百七十一條，判決如主文。
本案經檢察官王安明到庭執行職務
中      華      民      國九十一    年      七      月     十一     日
                              台灣高等法院刑事第七庭
                                  審判長法  官  吳  啟  民
                                        法  官  施  俊  堯
                                        法  官  蘇  隆  惠
右正本證明與原本無異。
不得上訴。
                                        書記官  周  素  秋
中      華      民      國     九十一   年      七      月     十二     日
